cs: Třída závodní kánoe: C1; C2; C4; Jiné
es: Clase de canoas de velocidad: C1; C2; C4; Otro
hr-HR: Klasa sprint kanua: C1; C2; C4; Ostalo
ja: スプリントカヌークラス: C1; C2; C4; その他
sk-SK: Trieda rýchlostného kanoe: C1; C2; C4; Iné
ko: 스프린트 카누 등급: C1; C2; C4; 기타
fr: Classe de canoë de sprint: C1; C2; C4; Autre
ru: Класс спринтерского каноэ: C1; C2; C4; Другое
lt-LT: Sprinto kanojų klasė: C1; C2; C4; Kita
tr: Sprint kano sınıfı: C1; C2; C4; Diğer
nl: Sprintkano klasse: C1; C2; C4; Overige
pt-PT: Classe de canoagem de velocidade: C1; C2; C4; Outro
sv: Sprintkanotklass: C1; C2; C4; Övrigt
pt-BR: Canoa de velocidade classe: C1; C2; C4; Outro
ro-RO: Clasă de canoe de sprint: C1; C2; C4; Altele
fi: Ratamelontakanootin luokka: C1; C2; C4; Muu
sl-SI: Razred sprinterskega kanuja: C1; C2; C4; Drugo
en: Sprint canoe class: C1; C2; C4; Other
hu: Gyorsasági kajak osztálya: C1; C2; C4; Egyéb
pl: Klasa krótkodystansowej kanadyjki wyścigowej: C1; C2; C4; Inne
zh-TW: 競速輕艇級別: C1; C2; C4; 其他
it: Classe di canoa sprint: C1; C2; C4; Altro
th: คลาสเรือแคนูสปรินต์: C1; C2; C4; อื่นๆ
vi: Hạng thuyền kayak nước rút: C1; C2; C4; Khác
zh-CN: 皮划艇竞速级别: C1; C2; C4; 其他
da: Klasse for sprintkano: C1; C2; C4; Andet
el: Κατηγορία κανόε καγιάκ σπριντ: C1; C2; C4; Άλλο
de: Sprint-Kanu-Klasse: C1; C2; C4; Sonstige
bg-BG: Клас на спринтово кану: C1; C2; C4; Друго
nb: Sprintkano-klasse: C1; C2; C4; Annet